---
title: "Untitled"
author: "J. enrique lamadrid Bazán"
date: "10 de octubre de 2020"
output: html_document
---
title: "Ejercicio de ventas de tiendas Andys Carter-Hill et.al."
author: "Jorge Enrique Lamadrid Bazán"
date: "10/6/2020"
output: html_document
---

```{r setup, include=FALSE}
knitr::opts_chunk$set(echo = TRUE)

if (!require(devtools)) {install.packages('devtools')
  library(devtools)} else {library(devtools)}
if (!require(PoEdata)) {install.packages('PoEdata')
  library(PoEdata)} else {library(PoEdata)}
if (!require(stargazer)) {install.packages('stargazer')
  library(stargazer)} else {library(stargazer)}
if (!require(stargazer)) {install.packages('stargazer')
  library(stargazer)} else {library(stargazer)}
if (!require(plotly)) {install.packages('plotly')
  library(plotly)} else {library(plotly)}
if (!require(forecast)) {install.packages('forecast')
  library(forecast)} else {library(forecast)}
if (!require(tseries)) {install.packages('tseries')
  library(tseries)} else {library(tseries)}
if (!require(kableExtra)) {install.packages('kableExtra')
  library(kableExtra)} else {library(kableExtra)}
if (!require(MASS)) {install.packages('MASS')
  library(MASS)} else {library(MASS)}

```

# Introducción
 
En este ejercicio se hará una regresión múltiple con el ejemplo de Carter-Hill et. al. (2011) de las ventas de la tienda Andy's, dado el precio promedio de los artículos vendidos y el gasto en publicidad. Todo medido en dólares de los Estados Unidos. Se exponen las primeras 10 filas de la tabla de datos:

```{r tabla1, echo=FALSE, warning=FALSE, message=FALSE}
data(andy)
kable(andy[1:5,],caption="Tabla de datos de las ventas mensuales de Andy's")%>%kable_styling(font_size = 10,bootstrap_options = c("striped", "hover"))%>%add_footnote("Cifras en miles de USD.")
```

La idea es hacer una ecuación que estime la media condicionada de las ventas:

\begin{equation}
\widehat{ventas}_t=\alpha+\beta_1\cdot precio_t+\beta_2 \cdot publicidad_t
\end{equation}

#Modelo de regresión
Regresión con constante $\alpha$:


```{r regresion1}
eq="sales~price+advert"
regresion1=lm(eq,data=andy)
summary(regresion1)
```

```{r regresion2}
er="sales~price"
regresion2=lm(er,data=andy)
summary(regresion2)


````
```{r regresion3}
es="sales~advert"
regresion3=lm(es,data=andy)
summary(regresion3)
```





```{r regauto, results='asis', echo=FALSE, error=FALSE}
regresion1=lm("sales~price+advert", data=andy)
stargazer(regresion1, regresion2, regresion3, type= "html", out="tabla_regresion1.doc",
          title = "Tabla Comparativa de regresión Ventas~Price+advert",
          dep.var.labels=c("sales~price+advert", "sales~price", "sales~advert"), 
          report = "vc*",
          covariate.labels = c("Beta","Alpha"))
          

```



```{r aike}
aike= AIC(regresion1)
```

```{r aike2}
aike2= AIC(regresion2)
```


```{r aike3}
aike3= AIC(regresion3)
```

```{r hqic1}
hqic1= hqic(regresion1)
```

